臺灣新竹地方法院刑事裁定
                                   110年度單聲沒字第83號
聲  請  人  臺灣新竹地方檢察署檢察官
被      告  林嫚暄



上列聲請人聲請單獨宣告沒收案件（110年度聲沒字第149號），
本院裁定如下：
    主  文
扣案林嫚暄之犯罪所得新臺幣伍仟元沒收。  
    理  由
一、聲請意旨略以：㈠、犯罪事實及所犯法條：同案被告王柏淞
    於民國109年12月中旬，介紹同案被告黃祥福（另行起訴）
    加入真實姓名年籍不詳、微信軟體暱稱「首爾」、「無名」
    等成年成員所組成之詐欺集團，擔任俗稱「車手」之為詐欺
    集團提領詐得款項之工作。被告王柏淞即與同案被告黃祥福
    、陳志煌（另行起訴）以及其餘詐欺集團成員共同意圖為自
    己不法之所有，基於3人以上共同詐欺取財及洗錢之犯意聯
    絡，先由該詐騙集團成員「林文沖」於110年1月13日某時許
    以LINE通訊軟體，向被告林嫚暄稱：希望提供帳戶幫忙作業
    績等語，被告林嫚暄遂提供其申設之元大商業銀行帳號000-
    00000000000000號帳戶（下稱元大銀行帳戶）、華南商業銀
    行帳號000-000000000000號帳戶（下稱華南銀行帳戶）、台
    新國際商業銀行帳號000-00000000000000號帳戶（下稱台新
    銀行帳戶）、臺灣銀行帳號000-000000000000號帳戶（下稱
    臺銀帳戶）及第一商業銀行帳號000-00000000000號帳戶（
    下稱第一銀行帳戶）之帳戶，在新竹縣○○市○○路000號2樓居
    處，透過通訊軟體LINE傳送訊息之方式，將拍攝後之上開5
    個金融帳戶存摺封面照片傳送予「林文沖」。該詐騙集團不
    詳成年成員取得上開帳戶後，由詐欺集團內不詳成年成員於
    附表所示時間，對附表所示之人施用如附表所示之詐術，致
    告訴人林韻如等5人均陷於錯誤，分別依指示匯款至如附表
    之金融帳戶中。嗣詐騙集團不詳成年成員隨即通知被告林嫚
    暄將款項領出，並撥打「微信」通訊軟體電話指示同案被告
    黃祥福於同年1月19日16時32分許至新竹市○區○○路00號「全
    家超商新竹中山店」；同案被告陳志煌則於同年月20日12時
    59分許至新竹市○區○○路00號「統一超商鑫昌店」、同日19
    時40分許至新竹市東區清華大學南大校區門外圍牆處、同日
    20時41分許至新竹市○區○○路000號旁巷口向被告林嫚暄收取
    詐騙款項（同案被告黃祥福計收取新臺幣【下同】13萬2000
    元、陳志煌共收取73萬5000元），同案被告黃祥福、陳志煌
    遂依指示將上開現金放置於苗栗縣某汽車旅館後空地、新竹
    市某處，並自該上開款項中取出2%作為報酬，再由「首爾」
    指示其他詐欺集團成員前往拿取，而隱藏詐欺犯罪所得之去
    向及所在。因認被告王柏淞、林嫚暄共同涉犯刑法第339條
    之4第1項第2款之3人以上共同詐欺取財、違反洗錢防制法第
    2條第2款、第14條第1項之洗錢等罪嫌。㈡、構成單獨宣告沒
    收理由之事實及證據：扣案之5,000元，為被告所有，且係
    犯罪所得，惟因法律上原因未能追訴犯罪行為之犯罪，請依
    刑法第42條第3項、第38條之1第1項規定宣告沒收等語。
二、按犯罪所得，屬於犯罪行為人者，沒收之，刑法第38條之1 
    第1項前段定有明文。同法第38條之1第1項之犯罪所得，因
    事實上或法律上原因未能追訴犯罪行為人之犯罪或判決有罪
    者，得單獨宣告沒收，同法第40條第3項亦規定甚明。
三、經查，被告林嫚暄涉犯上開詐欺等案件，業經臺灣新竹地方
    檢察署檢察官於110年10月21日以110年度偵字第8534號依刑
    事訴訟法第252條第10款為不起訴處分確定，有上該不起訴
    處分書及臺灣高等法院被告前案紀錄表各1份附卷可稽。而
    本件扣案之5,000元，係被告所有且犯罪所得所得之物，業
    據其於警詢中供承無訛（見偵卷一第32頁），並有新竹市警
    察局扣押筆錄、扣押物品目錄表各1份在卷可參（見偵卷一
    第158-160頁），是聲請人聲請單獨宣告沒收，於法並無不
    合，應予准許。 
四、依刑事訴訟法第259條之1、第455條之36 第2項，刑法第2條
    第2項、第38條之1第1項前段，裁定如主文。 
中　　華　　民　　國　　110 　年　　12 　月　　30  　日
                  刑事第六庭  法  官   林涵雯
以上正本證明與原本無異。
如不服本裁定，應於裁定送達後5日內向本院提出抗告狀。
中　　華　　民　　國　　110 　年　　12　　月　　30　　日
                              書記官   林汶潔
附表：
編號 被害人 詐騙手法 匯款時間 匯款金額  匯入帳戶（林嫚暄） 1 林韻如 (提告) 詐欺集團成員於110年1月20日17時15分許，以電話聯繫林韻如，佯稱其為QMOMO批發商會員，若不解除會員將每月扣款等語，致林韻如陷於錯誤而匯款。 110年1月20日19時7分許至19時28分 12萬9000元（共遭詐騙20萬8986元） 台新銀行帳號00000000000000號帳戶 2 陳麗容(提告) 詐欺集團成員於110年1月15日以LINE聯繫陳麗容，佯稱其為姪女陳佩珍急需現金等語，致陳麗容陷於錯誤而依指示匯款。 110年1月19日14時12分許 13萬5000元（28萬5000元） 元大銀行帳號00000000000000號帳戶 3 林玉美(提告) 詐欺集團成員於110年1月20日11時許以電話聯繫林玉美，以猜猜我是誰之方式佯稱其為友人金美等語，致林玉美陷於錯誤而依指示匯款。 110年1月20日11時25分許 6萬元 華南銀行帳號000000000000號帳戶   4  朱冠名(提告) 詐欺集團成員於110年1月20日19時12分許以電話聯繫朱冠名林玉美，以HITO本舖購物解除每月扣款等語，致朱冠名陷於錯誤而依指示匯款。 110年1月20日17時57分許至20時許 16萬9108元 臺銀帳號000000000000號、第一銀行帳號00000000000號帳戶   5 廖耕誼 詐欺集團成員於110年1月20日某時以電話聯繫廖耕誼，以HITO本舖購物解除每月扣款，須以ATM轉帳方能解除等語，致廖耕誼陷於錯誤而依指示匯款。 110年1月20日19時49分許至20時24分許 14萬9700元（共遭詐騙20萬9700元） 元大銀行帳號00000000000000號帳戶、臺銀帳號000000000000號帳戶